【裁判字號】    88,訴,1783
【裁判日期】    890328
【裁判案由】    毒品危害防制條例
【裁判全文】
臺灣臺北地方法院刑事判決                        八十八年度訴字第一七八三號
    公  訴  人  臺灣臺北地方法院檢察署檢察官
    被      告  甲○○
    選任辯護人  杜英達
                程巧亞
右列被告因違反毒品危害防制條例案件，經檢察官提起公訴（八十八年度毒偵字第五
三七、五三八號），本院判決如左：
    主  文
甲○○連續轉讓第二級毒品，累犯，處有期徒刑捌月。
    事  實
一、甲○○前因違反麻醉藥品管理條例案件，經本院判處有期徒刑三月確定，於民國
    八十六年八月廿八日易科罰金執行完畢，復於八十六年十二月間起至八十七年一
    月止，因另犯連續販賣安非他命之犯行，於八十八年四月一日經台灣高等法院判
    處有期徒刑六年確定（販賣部分未構成累犯）。詎猶不知悔改，明知安非他命係
    毒品危害防制條例所定之第二級毒品，不得非法轉讓，竟基於轉讓毒品之概括犯
    意，於八十八年三月廿三日，在台北市○○路一三六巷八十號四樓住處，連續無
    償轉讓第二級毒品安非他命予真實姓名年籍不詳、綽號分為「阿良」、「小豆」
    之二名成年友人各施用一次。嗣於八十八年三月廿五日下午三時三十分許，在上
    址為警查獲，乃循線查知上情。
二、案經內政部警政署刑事警察局移送台灣台北地方法院檢察署檢察官偵查起訴。
    理  由
一、訊據被告甲○○對於在上址曾無償提供第二級毒品安非他命供真實姓名年籍不詳
    、綽號「阿良」之成年友人施用一次之事實固坦承不諱，惟矢口否認亦曾於上址
    提供安非他命供綽號「小豆」施用一次之情事，辯稱：其係於查獲前約一個星期
    之時間，在上址無償提供安非他命供「阿良」施用一次，並非如公訴人所載為同
    年三月廿三日，且其亦不認識「小豆」這個人，雖然查獲前一個星期「阿良」曾
    與一名不詳姓名之友人同來其住處，但綽號並非「小豆」，而且當天其僅有請「
    阿良」一人施用云云。經查，右揭事實，業據被告於警訊及偵查中坦承不諱，其
    供稱：（其購入安非他命約三十八公克後，除已扣案之安非他命外，其餘已施用
    部分）全部都是我及我朋友施用；其沒有販賣安非他命，是免費的，當朋友沒有
    錢時才會跑到我那裡，在被警察抓到前二天（亦即同年三月廿三日），「小豆」
    、「阿良」（筆錄誤載為類似之台語諧音「阿龍」）有至其家用過一次，其他都
    沒有了，安非他命是在查獲前一個月買的，約三十八公克，用到被查獲時，就剩
    下這些（扣案之安非他命）；其叫乙○○下樓後，的確與那二個人在吸安非他命
    ，「阿良」是其認的弟弟，「小豆」是「阿良」的朋友，二人均約二十幾歲等語
    （詳見台灣台北地方法院檢察署八十八年偵字第七七０五號偵查卷第十、六一、
    六二、七七頁），核與證人乙○○於偵、審中證稱：「小豆」、「阿良」是被告
    的朋友，伊不知道真實姓名，是聽被告說過，被告為警查獲查獲前二天即八十八
    年三月二十三日，伊有看到二個人，但伊不知道是否即為「小豆」、「阿良」，
    他們走進來拿飲料，將幾十元放在撲滿裡就坐下來，伊聽到被告的朋友說要用安
    非他命，被告就叫伊到樓下去；伊聽到他們說要一起用安非他命後，馬上就說他
    們不是吸了，他們才說沒有要吸，但就藉故支開伊（見台灣台北地方法院檢察署
    八十八年偵字第七七０五號偵查卷第七五、七六頁，及本院八十八年十二月廿八
    日訊問筆錄）情節均屬相符，參以被告於證人乙○○在偵查中為前開證詞時亦一
    同在場受訊，並當庭表示對於乙○○所言無意見，復自承在證人下樓後確與「小
    豆」、「阿良」二人施用第二級毒品等情無誤，是被告審理中翻異前詞，供稱係
    於查獲前一星期在上址免費提供安非他命供「阿良」一人施用，且亦未提供給「
    小豆」施用云云，顯為事後臨訟圖卸之詞，不足採信，應認以被告於偵查之供述
    較為可採。此外，復衡諸社會常情，一般轉讓或販賣毒品者本身多有施用毒品之
    情形，而本件被告為警查獲時，亦坦承有施用第二級毒品安非他命，並扣得供其
    施用所用之第二級毒品一大包暨七小包（驗餘淨重共計十八點一二公克）、吸食
    器、分裝袋、分裝匙、玻璃球、噴燈瓦斯及打火機等物，上開毒品經送請內政部
    警政署刑事警察局鑑驗結果，確為第二級毒品安非他命無誤，有該局八十八年三
    月三十一日刑鑑字第二八四七０號鑑驗通知書一紙附卷可按。是綜上所述，本件
    事證明確，被告犯行堪以認定，應依法論科。
二、核被告所為，係犯毒品危害防制條例第八條第二項之轉讓第二級毒品罪。其轉讓
    安非他命前非法持有安非他命之低度行為，應為轉讓安非他命之高度行為所吸收
    ，不另論罪。其所犯二次轉讓安非他命犯行，時間緊接，方法相同，所犯又係構
    成要件相同之罪名，顯係基於概括之犯意為之，應依連續犯之規定以一罪論，並
    加重其刑。又被告前因違反麻醉藥品管理條例案件，於八十六年間曾經本院判處
    有期徒刑三月確定，於同年八月廿八日易科罰金執行完畢，其於有期徒刑執行完
    畢後五年內，即再犯本件有期徒刑以上之罪，為累犯，應依法再加重其刑。爰審
    酌被告明知安非他命係毒品危害防制條例所訂第二級毒品，不得非法轉讓，竟仍
    為前揭轉讓毒品行為，助長社會不良風氣，到案後復未坦承全部犯行，尚無深切
    悔改之意，及其等犯罪之動機、目的、手段、所生危害及犯後態度等情狀，量處
    如主文所示之刑，以示警惕。再扣案之第二級毒品安非他命、吸食器、分裝袋、
    分裝匙、玻璃球、噴燈瓦斯、打火機等物，係被告施用第二級毒品安非他命所用
    之物，應一併於其施用毒品案另行處理，併此敘明。
據上論斷，應依刑事訴訟法第二百九十九條第一項前段，毒品危害防制條例第八條第
二項，刑法第十一條前段、第四十七條、第五十六條，判決如主文。
本案經檢察官王巧玲到庭執行職務
中    華    民    國      八十九      年      三      月      廿八      日
                                      臺灣臺北地方法院刑事第五庭
                                          法  官  林  翠  華
右正本證明與原本無異。
如不服本判決，應於判決送達後十日內，向本院提出上訴狀。
                                          書記官  林  明  龍
中    華    民    國      八十九      年      三      月     三十一     日
附錄本案論罪科刑法條全文
毒品危害防制條例第八條
轉讓第一級毒品者，處一年以上七年以下有期徒刑，得併科新臺幣一百萬元以下罰
  金。
轉讓第二級毒品者，處六月以上五年以下有期徒刑，得併科新臺幣七十萬元以下罰
  金。
轉讓第三級毒品者，處三年以下有期徒刑，得併科新臺幣三十萬元以下罰金。
前三項之未遂犯罰之。


司法院資訊處製作；財團法人民間司法改革基金會備份。
